【裁判字號】    89,易,3426
【裁判日期】    891121
【裁判案由】    違反電子遊戲場業管理條例等
【裁判全文】
臺灣臺中地方法院刑事判決                        八十九年度易字第三四二六號
    公  訴  人  臺灣臺中地方法院檢察署檢察官
    被      告  乙○○
    被      告  甲○○○
右列被告因違反電子遊戲場業管理條例等案件，經檢察官聲請簡易判決處刑（八十九
年度偵字第一三四三四號），本院臺中簡易庭認不宜以簡易判決處刑，移由本院刑事
庭改依通常程序審理，本院判決如左：
    主  文
乙○○連續在公眾得出入之場所賭博財物，處罰金陸仟元。如易服勞役，以參佰元折
算壹日。扣案之電動賭博機具「小瑪琍」貳台（含ＩＣ板貳片）及賭資新臺幣壹仟元
均沒收。
甲○○○在公眾得出入之場所賭博財物，處罰金壹仟元。如易服勞役，以參佰元折算
壹日。扣案之電動賭博機具「小瑪琍」貳台（含ＩＣ板貳片）及賭資新臺幣壹仟元均
沒收。
    事  實
一、乙○○基於賭博之概括犯意，自民國八十九年七月二十五日起，連續在臺中市○
    ○路一四八號即其於建國市場內所經營出售大蒜工作處之公眾得出入場所，擺設
    電動機具「小瑪琍」二台，供不特定之人賭博財物。凡參與賭博之人，每投注新
    臺幣（下同）十元，機具上即可開出十分（一比一），如押中者，可得二倍（起
    訴書誤載為二十倍）至六十倍不等之分數，再依累積之分數以同一比例兌換現金
    ；未押中者，機具上之分數則依押注之分數自動消失，賭資即落入機匣內，歸乙
    ○○取得，並藉此射倖之賭博方式計算輸贏。嗣於同年七月三十日上午十時三十
    分許，適有賭客甲○○○在上址賭玩電動機具「小瑪琍」時為警當場查獲，並扣
    得上開電動賭博機具「小瑪琍」二台及賭資一千元。
二、案經臺中市警察局第三分局報請臺灣臺中地方法院檢察署檢察官偵查後，聲請以
    簡易判決處刑。
    理  由
一、右揭犯罪事實，業據被告乙○○、甲○○○於警訊、偵查及本院審理中坦承不諱
    ，並有現場檢查紀錄表一份、照片四幀附卷可稽，及扣案之電動賭博機具「小瑪
    琍」二台（含ＩＣ板二片）、賭資一千元可資佐證，被告二人之自白與事實相符
    。事證明確，被告二人犯行均堪認定。
二、核被告二人所為，均係犯刑法第二百六十六條第一項前段之在公眾得出入之場所
    賭博財物罪。被告乙○○先後多次與不特定人賭博財物之犯行，時間緊接，犯罪
    構成要件相同，顯係基於概括之犯意反覆為之，應依連續犯之規定論以一罪，並
    加重其刑。爰審酌被告乙○○擺設電動賭博機具之數量、經營之時間、被告甲○
    ○○賭玩之次數為一次、犯罪後被告二人均坦承犯行、態度良好等一切情狀，分
    別量處如主文所示之刑，並均諭知易服勞役之折算標準，以資懲儆。扣案之電動
    賭博機具「小瑪琍」二台（含ＩＣ板二塊）係當場賭博之器具，賭資一千元為在
    兌換籌碼處之財物，均應依刑法第二百六十六條第二項之規定併予宣告沒收。
三、公訴意旨另以：被告乙○○未依電子遊戲場業管理條例之規定辦理電子遊戲場業
    之營利事業登記，即於上開時間，在其經營出售大蒜工作處，擺設二台電動賭博
    機具，因認被告乙○○另違反電子遊戲場業管理條例第十五條之規定，應依同條
    例第二十二條之規定處斷云云。惟查：
  (一)按犯罪事實應依證據認定之，無證據不得推定其犯罪事實，刑事訴訟法第一百五
    十四條定有明文。次按電子遊戲場業管理條例所稱之電子遊戲場業，係指設置電
    子遊戲機供不特定人益智娛樂之營利事業，該條例第三條定有明文。又同條例第
    四條第二項規定該條例所指電子遊戲機不得有賭博或妨害風化之設計及裝置。同
    條例第五條復就電子遊戲場業之營業，依所擺設電子遊戲機為益智類或鋼珠類、
    娛樂類，而區分為普通級及限制級。第八條則規定電子遊戲場申請設立時，其營
    業場所應符合相關之都巿計畫法、區域計畫法、土地使用管制、建築法令及消防
    法令之規定。另第九條規定電子遊戲場業之營業場所，應距離學校、醫院相當之
    距離以上。綜合上開規定可知該條例之規範對象，應係專以設置電子遊戲機供人
    益智娛樂且具有一定規模之營利事業，至如其他營業場所，於原本所營事業外，
    另行擺設電子遊戲機者，應無電子遊戲場業管理條例之適用。
  (二)公訴意旨認被告乙○○涉嫌違反電子遊戲場業管理條例第十五條之規定，而應依
    同條例第二十二條處斷，無非係以被告等之自白及扣案之二台電動賭博機具為憑
    。惟此扣案之二台電動賭博機具均有賭博之設計及裝置，已如前述，並非供不特
    定人益智娛樂使用之電子遊戲機，參照前揭說明，尚與該條例第四條第二項之規
    定不符。參以被告乙○○於上開建國市場內所經營之出售大蒜工作處，亦非專以
    設置電子遊戲機供人益智娛樂之營利事業，顯與該條例所稱之「電子遊戲場業」
    有別，應無該條例之適用。故公訴人認被告乙○○另涉有違反電子遊戲場業管理
    條例之罪嫌，即有未合。此外，本院復查無其他證據足資證明被告乙○○確有公
    訴人所指此部分之犯行，不能證明被告乙○○此部分犯罪，本應為無罪之諭知，
    惟因公訴意旨認此部分犯行與前揭論罪科刑部分，具有牽連犯之裁判上一罪關係
    ，爰不另為無罪之諭知，附此敘明。
據上論斷，應依刑事訴訟法第四百五十二條、第二百九十九條第一項前段，刑法第五
十六條、第二百六十六條第一項前段第二項、第四十二條第二項，罰金罰鍰提高標
準條例第一條前段、第二條，判決如主文。
本案經檢察官黃俊鳴到庭執行職務。
中    華    民    國     八十九     年      十一      月     二十一     日
                                      臺灣臺中地方法院刑事第四庭
                                          法  官  卓  進  仕
右正本證明與原本無異。
如不服本判決，應於送達後十日內向本院提出上訴狀(須附繕本)，上訴於臺灣高等
法院臺中分院。
                                        書記官
中    華    民    國     八十九     年      十一      月     二十三     日
附錄本判決論罪科刑之法條：
刑法第二百六十六條：
在公共場所或公眾得出入之場所賭博財物者，處一千元以下罰金。但以供
人暫時娛樂之物為賭者，不在此限。
當場賭博之器具與在賭檯或兌換籌碼處之財物，不問屬於犯人與否，沒收
之。


司法院資訊處製作；財團法人民間司法改革基金會備份。
